【裁判字號】    90,上訴,1439
【裁判日期】    901129
【裁判案由】    搶奪
【裁判全文】
臺灣高等法院臺南分院刑事判決            九十年度上訴字第一四三九號     Ｃ
      上  訴  人
      即  被  告  甲  ○  ○
右上訴人因搶奪案件，不服臺灣臺南地方法院九十年度訴字第二二五號中華民國九十
年五月二十八日第一審判決（起訴案號：臺灣臺南地方法院檢察署八十九年度偵字第
一四一九六號），提起上訴，本院判決如左：
      主      文
上訴駁回。
      事      實
一、甲○○曾犯煙毒及槍砲彈藥刀械管制條例案件，經法院判處應執行有期徒刑三年
    四月確定，於民國（下同）八十九年四月四日執行完畢，猶不知悔改，復與王怡
    樺（同案被告，經原審判處有期徒刑壹年肆月確定）共同基於意圖為自己不法所
    有之概括犯意，兩人以騎乘王怡樺所有未懸掛車牌之車牌號碼ＴＭＡ─一九八號
    輕型機車，由甲○○下手，王怡樺在旁接應逃逸之方式行搶，先於八十九年十月
    六日早上七時四十三分許，在台南市○區○○街八十八號之四前，趁丙○○○在
    路邊清洗鳥屎不注意之際，由甲○○搶取丙○○○配戴價值新台幣（下同）一萬
    二千元之黃金項鍊一條，因甲○○強行拉扯該項鍊，致該項鍊斷成二段，甲○○
    則搶走其中之一大段，得手後乘坐在旁接應由王怡樺所騎乘之上開輕型機車逃逸
    。復承上之犯意，於同年十二月十四日晚上十時四十分許，由王怡樺騎乘前揭機
    車後載甲○○，行經台南市○○街一五三巷一號前，見乙○○甫下機車，即乘其
    不備，再由甲○○趨前搶取乙○○所配戴價值一萬二千元之之白金項鍊一條，得
    手後擬乘坐在旁接應由王怡樺所騎乘之上開輕型機車逃逸之時，為附近住戶陳錦
    源發現後加以攔阻，甲○○始將該白金項鍊丟置於地，警員據報到場而查獲。
二、案經台南市警察局第四分局報請台灣台南地方法院檢察署檢察官偵查起訴。
      理      由
一、訊據上訴人即被告甲○○對上開事實，已於警訊、偵查、原審及本院審理時坦白
    承認，並經被害人丙○○○、乙○○指訴明確，而搶取乙○○所有之白金項鍊時
    復經在場目睹之證人陳錦源供證無誤，事證明確，犯行詢堪認定。
二、至被告甲○○於原審時，雖稱搶取丙○○○之黃金項鍊係伊一人所為王怡樺並未
    參與，惟查八十九年十月六日早上七時四十三分許，在台南市○區○○街八十八
    號之四前，確由被告甲○○與王怡樺二人共同行搶，業據被告甲○○於警訊及本
    院審理時供認屬實（詳九十年一月十日警訊筆錄、本院審理筆錄），即被害人丙○○○亦一再指訴是一男一女二人，女的騎機車在路旁等，男的下手行搶無誤，
    參以被告二人為男女朋友關係，感情尚佳等情，業經被告甲○○供陳在卷，被告
    甲○○應不致誣陷被告王怡樺，且有被告二人騎乘之前開機車照片六幀附於警卷
    可考，故被告於原審之辯解殊不足採，並予敘明。
三、查被告意圖為自己不法之所有，乘人不備，搶人財物，核其所為，係犯刑法第三
    百二十五條第一項之搶奪罪。被告甲○○與王怡樺二人間，有犯意之聯絡及行為
    之分擔，為共同正犯。又其等先後二次犯行，時間緊接，所犯係構成要件相同之
    罪名，顯係基於概括之犯意而為，依連續犯之規定論以一罪，並依法加重其刑。
    又被告甲○○曾犯煙毒及槍砲彈藥刀械管制條例案件，經法院判處應執行有期徒
    刑三年四月確定，甫於八十九年四月四日執行完畢，有台灣台南地方法院檢察署
    刑案資料查註紀錄表在卷可按，其受有期徒刑執行完畢後，五年內再犯本件有期
    徒刑以上之罪，為累犯，依法應遞加重其刑。
四、原審審理結果，認被告罪證明確，適用刑法第二十八條、第五十六條、第三百二
    十五條第一項、第四十七條並審酌被告之犯罪動機、目的、手段、搶奪財物之價
    值、所生之危害、品行等一切情狀，量處有期徒刑壹年陸月，認事用法俱無不合
    ，量刑亦稱妥適，被告上訴意旨認原審量刑太重，指摘原判決不當，並無可取，
    為無理由，應予駁回。
據上論斷應依刑事訴訟法第三百六十八條，判決如主文。
本案經檢察官劉得鉦到庭執行職務。
中    華    民    國      九十      年      十一      月     二十九    日
                                  臺灣高等法院臺南分院刑事第六庭
                                      審判長法官  楊    明    章
                                            法官  徐    宏    志
                                            法官  戴    勝    利
右正本證明與原本無異。
如不服本判決，應於判決送達後十日內向本院提出上訴狀，其未敘述理由者並應於提
出上訴狀後十日內向本院補提理由書（應附繕本)。
                                      法院書記官  吳    銘    添
中    華    民    國      九十      年      十一      月      三十      日
附錄法條：
刑法第三百二十五條第一項：意圖為自己或第三人不法之所有，而搶奪他人之動產者
                          ，處六月以上、五年以下有期徒刑。


司法院資訊處製作；財團法人民間司法改革基金會備份。
